【裁判字號】    98,簡上,402
【裁判日期】    981216
【裁判案由】    妨害風化
【裁判全文】
臺灣臺北地方法院刑事判決             98年度簡上字第402號
上  訴  人  臺灣臺北地方法院檢察署檢察官
被      告  甲○○
上列上訴人因被告犯妨害風化案件，不服本院98年8月20日98年
度簡字第3104號第一審刑事簡易判決（聲請簡易判決處刑案號：
98年度偵字第14983號），提起上訴，本院管轄之第二審合議庭
判決如下：
    主  文
上訴駁回。
    事  實
一、甲○○自民國98年5月15日起至98年6月17日為警查獲時止，
    在臺北市○○區○○街3巷33號其所經營之「哈日DVD」店內
    ，基於販賣猥褻物品之犯意，公然陳列其向真實姓名年籍不
    詳綽號「小范」之成年男子所販入之「東京三星女子美生」
    、「人妻豔堂」、「特命OL」等內有成年男女裸體、性器官
    特寫及性交畫面，在客觀上足以刺激或滿足性慾，並引起一
    般人厭惡而侵害性道德情感之猥褻光碟片，伺機以每片新台
    幣（下同）50元、或55元不等之價格出售與不特定人之成年
    人以牟利。嗣經警於98年6月17日下午6時6分許，在上址查
    獲，共扣得猥褻光碟計25片。
二、案經臺北市政府警察局萬華分局報告臺灣臺北地方法院檢察
    署檢察官聲請簡易判決處刑。
    理  由
一、本件經本院管轄第二審之合議庭審理結果，認原審以被告犯
    刑法第235條第1項之販賣猥褻光碟片罪，而適用刑法第235
    條第1項、第41條第1項前段、第235條第3項，刑法施行法第
    1條之1，逕以簡易判決判處被告拘役30日，如易科罰金，以
    新臺幣1,000元折算1日，經核認事用法並無不合，量刑亦稱
    妥適，應予維持，並引用附件第一審判決書所記載之證據及
    理由。
二、檢察官提起上訴意旨略以：原審判決引用檢察官聲請簡易判
    決處刑書所載之犯罪事實及證據，其所認定之犯罪事實係被
    告自民國98年5月15日起至同年6月17日止，基於販賣猥褻物
    品之犯意，在其營業場所公然陳列「人妻豔堂」等猥褻光碟
    25片，伺機以每片新臺幣（下同）50或55元不等之價格出售
    予不特定之人。惟上開處刑書所載之犯罪事實並未認定被告
    有於何時地及以何價格向何人販入上開猥褻光碟，亦未認定
    被告於何時復行賣出予何人以及光碟片數量之事實；原審復
    未於判決內敘明其推論被告有上開販入或賣出犯行之經驗法
    則或論理法則，且依原審記載之犯罪事實與證據，扣案之猥
    褻光碟片25片僅能證明係被告持有，尚無從證明係被告所販
    入，遑論售出。而被告之自白更不能作為有罪判決之唯一證
    據，依本案證據所示，僅能認定被告成立刑法第235條第2項
    之意圖販賣而持有猥褻物品罪，原審判決竟論以刑法第235
    條第1項之罪，顯有認定事實與適用法律矛盾與違誤之處。
    又縱認被告確實有出售猥褻光碟之行為，原審亦未調查被告
    是否有出售予兒童或少年，而屬於故意對兒童或少年犯罪之
    情形，進而探究是否有應適用兒童及少年福利法第70條加重
    其刑之規定，是原審有未盡調查之能事，其判決不當，至為
    明顯等語。惟查：被告於警詢、偵查及本院準備程序中均坦
    承於95年5月15日向真實姓名年籍不詳綽號「小范」之成年
    男子，以20萬元之價格頂讓處刑書所載之「哈日DVD」店及
    店內之猥褻光碟，並開始試賣，而於同年月21日完全交由其
    經營，但僅賣出3片猥褻光碟，販賣之對象亦均為成年人，
    每片猥褻光碟之價格亦如處刑書所載之50至55元等語，並有
    扣案之猥褻光碟25片可資佐證，是原判決依此認定被告自98
    年5月15日起至98年6月17日止之期間內，有售出光碟予不特
    定之人，自有所憑據，且被告經營該店至為警查獲為止已有
    長達約1個月之期間，衡諸常情，應不致於尚未售出任何猥
    褻光碟，是其所稱有賣出3片等情自與經驗法則相符，堪以
    採信。再者，被告既已供稱所出售之對象均是成年人，且卷
    內查無積極證據足以證明購買之人係未成年人，則原判決認
    定被告係出售與成年人，所犯係刑法第235條第1項之販賣猥
    褻光碟罪，自無認事用法之違誤。從而，本件事證明確，原
    審認定事實、適用法律、量刑均屬正確，上訴意旨仍執前詞
    ，指責原判決不當，均無理由，應予駁回。
三、應依刑事訴訟法第455條之1第1項、第3項、第373條、第368
    條，判決如主文。
本案經檢察官蔡偉逸到庭執行職務
中    華    民    國    98    年    12    月    16    日
                  刑事第五庭    審判長法  官  黃程暉
                                      法  官  吳勇毅
                                      法  官  李宜娟
上正本證明與原本無異。
本判決不得上訴。
                                      書記官  張華瓊
中    華    民    國    98    年    12    月    21    日

司法院資訊處製作；財團法人民間司法改革基金會備份。
